<?xml version='1.0' encoding='utf-8'?>
<verb default="comhchaitéinigh" disambig="">
  <verbalNoun default="comhchaitéiniú" />
  <verbalAdjective default="comhchaitéinithe" />
  <tenseForm default="comhchaitéinigh" tense="Past" dependency="Indep" person="Base" />
  <tenseForm default="comhchaitéiníomar" tense="Past" dependency="Indep" person="Pl1" />
  <tenseForm default="comhchaitéiníodar" tense="Past" dependency="Indep" person="Pl3" />
  <tenseForm default="comhchaitéiníodh" tense="Past" dependency="Indep" person="Auto" />
  <tenseForm default="comhchaitéinigh" tense="Past" dependency="Dep" person="Base" />
  <tenseForm default="comhchaitéiníomar" tense="Past" dependency="Dep" person="Pl1" />
  <tenseForm default="comhchaitéiníodar" tense="Past" dependency="Dep" person="Pl3" />
  <tenseForm default="comhchaitéiníodh" tense="Past" dependency="Dep" person="Auto" />
  <tenseForm default="comhchaitéiníodh" tense="PastCont" dependency="Indep" person="Base" />
  <tenseForm default="comhchaitéinínn" tense="PastCont" dependency="Indep" person="Sg1" />
  <tenseForm default="comhchaitéiníteá" tense="PastCont" dependency="Indep" person="Sg2" />
  <tenseForm default="comhchaitéinímis" tense="PastCont" dependency="Indep" person="Pl1" />
  <tenseForm default="comhchaitéinídís" tense="PastCont" dependency="Indep" person="Pl3" />
  <tenseForm default="comhchaitéinítí" tense="PastCont" dependency="Indep" person="Auto" />
  <tenseForm default="comhchaitéiníodh" tense="PastCont" dependency="Dep" person="Base" />
  <tenseForm default="comhchaitéinínn" tense="PastCont" dependency="Dep" person="Sg1" />
  <tenseForm default="comhchaitéiníteá" tense="PastCont" dependency="Dep" person="Sg2" />
  <tenseForm default="comhchaitéinímis" tense="PastCont" dependency="Dep" person="Pl1" />
  <tenseForm default="comhchaitéinídís" tense="PastCont" dependency="Dep" person="Pl3" />
  <tenseForm default="comhchaitéinítí" tense="PastCont" dependency="Dep" person="Auto" />
  <tenseForm default="comhchaitéiníonn" tense="PresCont" dependency="Indep" person="Base" />
  <tenseForm default="comhchaitéiním" tense="PresCont" dependency="Indep" person="Sg1" />
  <tenseForm default="comhchaitéinímid" tense="PresCont" dependency="Indep" person="Pl1" />
  <tenseForm default="comhchaitéinítear" tense="PresCont" dependency="Indep" person="Auto" />
  <tenseForm default="comhchaitéiníonn" tense="PresCont" dependency="Dep" person="Base" />
  <tenseForm default="comhchaitéiním" tense="PresCont" dependency="Dep" person="Sg1" />
  <tenseForm default="comhchaitéinímid" tense="PresCont" dependency="Dep" person="Pl1" />
  <tenseForm default="comhchaitéinítear" tense="PresCont" dependency="Dep" person="Auto" />
  <tenseForm default="comhchaitéineoidh" tense="Fut" dependency="Indep" person="Base" />
  <tenseForm default="comhchaitéineoimid" tense="Fut" dependency="Indep" person="Pl1" />
  <tenseForm default="comhchaitéineofar" tense="Fut" dependency="Indep" person="Auto" />
  <tenseForm default="comhchaitéineoidh" tense="Fut" dependency="Dep" person="Base" />
  <tenseForm default="comhchaitéineoimid" tense="Fut" dependency="Dep" person="Pl1" />
  <tenseForm default="comhchaitéineofar" tense="Fut" dependency="Dep" person="Auto" />
  <tenseForm default="comhchaitéineodh" tense="Cond" dependency="Indep" person="Base" />
  <tenseForm default="comhchaitéineoinn" tense="Cond" dependency="Indep" person="Sg1" />
  <tenseForm default="comhchaitéineofá" tense="Cond" dependency="Indep" person="Sg2" />
  <tenseForm default="comhchaitéineoimis" tense="Cond" dependency="Indep" person="Pl1" />
  <tenseForm default="comhchaitéineoidís" tense="Cond" dependency="Indep" person="Pl3" />
  <tenseForm default="comhchaitéineofaí" tense="Cond" dependency="Indep" person="Auto" />
  <tenseForm default="comhchaitéineodh" tense="Cond" dependency="Dep" person="Base" />
  <tenseForm default="comhchaitéineoinn" tense="Cond" dependency="Dep" person="Sg1" />
  <tenseForm default="comhchaitéineofá" tense="Cond" dependency="Dep" person="Sg2" />
  <tenseForm default="comhchaitéineoimis" tense="Cond" dependency="Dep" person="Pl1" />
  <tenseForm default="comhchaitéineoidís" tense="Cond" dependency="Dep" person="Pl3" />
  <tenseForm default="comhchaitéineofaí" tense="Cond" dependency="Dep" person="Auto" />
  <moodForm default="comhchaitéiníodh" mood="Imper" person="Base" />
  <moodForm default="comhchaitéiním" mood="Imper" person="Sg1" />
  <moodForm default="comhchaitéinigh" mood="Imper" person="Sg2" />
  <moodForm default="comhchaitéinímis" mood="Imper" person="Pl1" />
  <moodForm default="comhchaitéinígí" mood="Imper" person="Pl2" />
  <moodForm default="comhchaitéinídís" mood="Imper" person="Pl3" />
  <moodForm default="comhchaitéinítear" mood="Imper" person="Auto" />
  <moodForm default="comhchaitéiní" mood="Subj" person="Base" />
  <moodForm default="comhchaitéinímid" mood="Subj" person="Pl1" />
  <moodForm default="comhchaitéinítear" mood="Subj" person="Auto" />
</verb>
